【裁判字號】    95,重訴,703
【裁判日期】    950912
【裁判案由】    損害賠償等
【裁判全文】
臺灣臺北地方法院民事判決             95年度重訴字第703號
原      告
即被選定人  甲ｌ○
            乙丁○
            甲ｆ○
                      樓
共      同
訴訟代理人  詹漢山律師
被      告  聯合生技國際股份有限公司
法定代理人  Ｔ○○
上列當事人間請求損害賠償事件，本院於民國 95年8月29日言詞
辯論終結，判決如下：
    主  文
被告應給付荃璟有限公司新台幣玖萬玖仟元，及自民國九十五年
八月四日起至清償日止按年息百分之五計算之利息。
被告應給付乙未○新台幣壹萬捌仟肆佰元，及自民國九十五年八
月四日起至清償日止按年息百分之五計算之利息。
被告應給付乙Ｈ○新台幣壹佰零柒萬元，及自民國九十五年八月
四日起至清償日止按年息百分之五計算之利息。
被告應給付甲ｌ○新台幣壹萬捌仟肆佰元，及自民國九十五年八
月四日起至清償日止按年息百分之五計算之利息。
被告應給付乙Ｄ○新台幣伍拾陸萬柒仟元，及自民國九十五年八
月四日起至清償日止按年息百分之五計算之利息。
被告應給付乙丑○新台幣壹佰零陸萬伍仟元，及自民國九十五年
八月四日起至清償日止按年息百分之五計算之利息。
被告應給付乙酉○新台幣壹佰零陸萬伍仟元，及自民國九十五年
八月四日起至清償日止按年息百分之五計算之利息。
被告應給付戌○○新台幣壹佰零陸萬伍仟元，及自民國九十五年
八月四日起至清償日止按年息百分之五計算之利息。
被告應給付乙丁○新台幣拾陸萬捌仟貳佰肆拾元，及自民國九
十五年八月四日起至清償日止按年息百分之五計算之利息。
被告應給付乙戊○新台幣貳萬貳仟元，及自民國九十五年八月四
日起至清償日止按年息百分之五計算之利息。
被告應給付乙己○新台幣壹佰壹拾萬元，及自民國九十五年八月
四日起至清償日止按年息百分之五計算之利息。
被告應給付乙辛○新台幣壹佰壹拾萬元，及自民國九十五年八月
四日起至清償日止按年息百分之五計算之利息。
被告應給付乙壬○新台幣壹佰壹拾萬元，及自民國九十五年八月
四日起至清償日止按年息百分之五計算之利息。
被告應給付乙癸○○新台幣伍拾貳萬捌仟元，及自民國九十五年
八月四日起至清償日止按年息百分之五計算之利息。
被告應給付甲未○新台幣捌拾伍萬伍仟元，及自民國九十五年八
月四日起至清償日止按年息百分之五計算之利息。
被告應給付甲Ｄ○新台幣壹佰壹拾萬元，及自民國九十五年八月
四日起至清償日止按年息百分之五計算之利息。
被告應給付甲ｇ○新台幣貳萬貳仟元，及自民國九十五年八月四
日起至清償日止按年息百分之五計算之利息。
被告應給付乙黃○新台幣柒萬仟陸佰元，及自民國九十五年八
月四日起至清償日止按年息百分之五計算之利息。
被告應給付Ｈ○○新台幣壹萬捌仟肆佰元，及自民國九十五年八
月四日起至清償日止按年息百分之五計算之利息。
被告應給付甲Ｘ○新台幣肆萬伍仟貳佰元，及自民國九十五年八
月四日起至清償日止按年息百分之五計算之利息。
被告應給付彭驛新台幣肆拾伍萬貳仟元，及自民國九十五年八
月四日起至清償日止按年息百分之五計算之利息。
被告應給付甲Ｙ○新台幣肆拾伍萬貳仟元，及自民國九十五年八
月四日起至清償日止按年息百分之五計算之利息。
被告應給付乙乙○新台幣壹拾壹萬元，及自民國九十五年八月四
日起至清償日止按年息百分之五計算之利息。
被告應給付甲ｚ○新台幣伍拾伍萬元，及自民國九十五年八月四
日起至清償日止按年息百分之五計算之利息。
被告應給付甲乙○新台幣伍拾伍萬元，及自民國九十五年八月四
日起至清償日止按年息百分之五計算之利息。
被告應給付甲ｓ○新台幣貳萬柒仟零肆拾元，及自民國九十五年
八月四日起至清償日止按年息百分之五計算之利息。
被告應給付宙○○新台幣壹佰壹拾萬元，及自民國九十五年八月
四日起至清償日止按年息百分之五計算之利息。
被告應給付玄○○新台幣壹佰壹拾萬元，及自民國九十五年八月
四日起至清償日止按年息百分之五計算之利息。
被告應給付甲甲○新台幣陸拾萬陸仟元，及自民國九十五年八月
四日起至清償日止按年息百分之五計算之利息。
被告應給付乙卯○新台幣貳萬壹仟陸佰捌拾元，及自民國九十五
年八月四日起至清償日止按年息百分之五計算之利息。
被告應給付ｗ○○新台幣壹拾萬貳仟捌佰元，及自民國九十五
年八月四日起至清償日止按年息百分之五計算之利息。
被告應給付ｚ○○新台幣壹拾肆萬仟元，及自民國九十五年八
月四日起至清償日止按年息百分之五計算之利息。
被告應給付丑○○新台幣拾萬陸仟元，及自民國九十五年八
月四日起至清償日止按年息百分之五計算之利息。
被告應給付甲Ｔ○新台幣壹拾萬伍仟元，及自民國九十五年八月
四日起至清償日止按年息百分之五計算之利息。
被告應給付天○○新台幣貳拾壹萬柒仟捌佰元，及自民國九十五
年八月四日起至清償日止按年息百分之五計算之利息。
被告應給付Ｏ○○新台幣伍拾貳萬伍仟元，及自民國九十五年八
月四日起至清償日止按年息百分之五計算之利息。
被告應給付Ｌ○○新台幣壹佰伍拾陸萬肆仟貳佰元，及民國自九
十五年八月四日起至清償日止按年息百分之五計算之利息。
被告應給付乙Ｌ○新台幣伍拾貳萬伍仟元，及自民國九十五年八
月四日起至清償日止按年息百分之五計算之利息。
被告應給付乙午○新台幣玖萬玖仟元，及自民國九十五年八月四
日起至清償日止按年息百分之五計算之利息。
被告應給付乙辰○新台幣貳拾陸萬元，及自民國九十五年八月四
日起至清償日止按年息百分之五計算之利息。
被告應給付Ｂ○○新台幣伍萬玖仟肆佰元，及自民國九十五年八
月四日起至清償日止按年息百分之五計算之利息。
被告應給付甲亥○新台幣拾貳萬仟貳佰元，及自民國九十五
年八月四日起至清償日止按年息百分之五計算之利息。
被告應給付甲Ｃ○新台幣玖拾貳萬元，及自民國九十五年八月四
日起至清償日止按年息百分之五計算之利息。
被告應給付甲Ｌ○新台幣壹萬捌仟肆佰元，及自民國九十五年八
月四日起至清償日止按年息百分之五計算之利息。
被告應給付乙Ｍ○新台幣壹拾陸萬陸仟元，及自民國九十五年八
月四日起至清償日止按年息百分之五計算之利息。
被告應給付ｌ○○新台幣壹拾陸萬捌仟元，及自民國九十五年八
月四日起至清償日止按年息百分之五計算之利息。
被告應給付甲Ｋ○新台幣壹拾玖萬伍仟元，及自民國九十五年八
月四日起至清償日止按年息百分之五計算之利息。
被告應給付戊○○新台幣伍萬陸仟陸佰肆拾元，及自民國九十五
年八月四日起至清償日止按年息百分之五計算之利息。
被告應給付乙宇○新台幣肆萬肆仟元，及自民國九十五年八月四
日起至清償日止按年息百分之五計算之利息。
被告應給付丁○○新台幣壹萬玖仟捌佰元，及自民國九十五年八
月四日起至清償日止按年息百分之五計算之利息。
被告應給付Ｄ○○新台幣壹萬陸仟捌佰元，及自民國九十五年八
月四日起至清償日止按年息百分之五計算之利息。
被告應給付甲Ａ○新台幣貳拾陸萬柒仟陸佰元，及自民國九十五
年八月四日起至清償日止按年息百分之五計算之利息。
被告應給付甲己○新台幣肆萬陸仟貳佰元，及自民國九十五年八
月四日起至清償日止按年息百分之五計算之利息。
被告應給付甲丙○新台幣玖萬貳仟元，及自民國九十五年八月四
日起至清償日止按年息百分之五計算之利息。
被告應給付甲丁○新台幣肆拾伍萬貳仟元，及自民國九十五年八
月四日起至清償日止按年息百分之五計算之利息。
被告應給付Ｒ○○新台幣肆拾伍萬貳仟元，及自民國九十五年八
月四日起至清償日止按年息百分之五計算之利息。
被告應給付乙宙○新台幣壹佰零伍萬元，及自民國九十五年八月
四日起至清償日止按年息百分之五計算之利息。
被告應給付甲Ｈ○新台幣萬陸仟元，及自民國九十五年八月四
日起至清償日止按年息百分之五計算之利息。
被告應給付甲卯○新台幣貳拾伍萬柒仟陸佰元，及自民國九十五
年八月四日起至清償日止按年息百分之五計算之利息。
被告應給付ｉ○○新台幣壹佰零伍萬元，及自民國九十五年八月
四日起至清償日止按年息百分之五計算之利息。
被告應給付甲Ｇ○新台幣玖萬玖仟陸佰元，及自民國九十五年八
月四日起至清償日止按年息百分之五計算之利息。
被告應給付ｓ○○新台幣壹拾萬仟捌佰元，及自民國九十五年
八月四日起至清償日止按年息百分之五計算之利息。
被告應給付Ｎ○○新台幣壹拾壹萬捌仟捌佰元，及自民國九十五
年八月四日起至清償日止按年息百分之五計算之利息。
被告應給付ｐ○○新台幣壹拾壹萬捌仟捌佰元，及自民國九十五
年八月四日起至清償日止按年息百分之五計算之利息。
被告應給付甲Ｆ○新台幣伍拾貳萬捌仟元，及自民國九十五年八
月四日起至清償日止按年息百分之五計算之利息。
被告應給付ｘ○○新台幣伍拾貳萬捌仟元，及自民國九十五年八
月四日起至清償日止按年息百分之五計算之利息。
被告應給付ｕ○○新台幣伍拾貳萬捌仟元，及自民國九十五年八
月四日起至清償日止按年息百分之五計算之利息。
被告應給付甲丑○新台幣伍拾貳萬捌仟元，及自民國九十五年八
月四日起至清償日止按年息百分之五計算之利息。
被告應給付甲辰○新台幣伍拾貳萬捌仟元，及自民國九十五年八
月四日起至清償日止按年息百分之五計算之利息。
被告應給付甲ｎ○新台幣伍拾貳萬捌仟元，及自民國九十五年八
月四日起至清償日止按年息百分之五計算之利息。
被告應給付ｔ○○新台幣伍拾伍萬元，及自民國九十五年八月四
日起至清償日止按年息百分之五計算之利息。
被告應給付甲戊○新台幣伍拾貳萬捌仟元，及自民國九十五年八
月四日起至清償日止按年息百分之五計算之利息。
被告應給付ｒ○○新台幣肆萬肆仟元，及自民國九十五年八月四
日起至清償日止按年息百分之五計算之利息。
被告應給付ｑ○○新台幣肆萬肆仟元，及自民國九十五年八月四
日起至清償日止按年息百分之五計算之利息。
被告應給付寅○○新台幣伍萬貳仟貳佰肆拾元，及自民國九十五
年八月四日起至清償日止按年息百分之五計算之利息。
被告應給付辰○○新台幣肆萬捌仟貳佰元，及自民國九十五年八
月四日起至清償日止按年息百分之五計算之利息。
被告應給付卯○○○新台幣壹拾萬陸仟零肆拾元，及自民國九十
五年八月四日起至清償日止按年息百分之五計算之利息。
被告應給付乙寅○新台幣貳萬貳仟元，及自民國九十五年八月四
日起至清償日止按年息百分之五計算之利息。
被告應給付甲巳○新台幣拾柒萬肆仟陸佰肆拾元，及自民國九
十五年八月四日起至清償日止按年息百分之五計算之利息。
被告應給付乙亥○新台幣壹拾伍萬肆仟元，及自民國九十五年八
月四日起至清償日止按年息百分之五計算之利息。
被告應給付庚○○○新台幣貳拾貳萬元，及自民國九十五年八月
四日起至清償日止按年息百分之五計算之利息。
被告應給付Ｚ○○新台幣貳萬壹仟元，及自民國九十五年八月四
日起至清償日止按年息百分之五計算之利息。
被告應給付甲○○新台幣貳萬壹仟元，及自民國九十五年八月四
日起至清償日止按年息百分之五計算之利息。
被告應給付ａ○○新台幣壹萬玖仟捌佰元，及自民國九十五年八
月四日起至清償日止按年息百分之五計算之利息。
被告應給付ｈ○○新台幣壹萬玖仟捌佰元，及自民國九十五年八
月四日起至清償日止按年息百分之五計算之利息。
被告應給付ｇ○○新台幣壹萬玖仟捌佰元，及自民國九十五年八
月四日起至清償日止按年息百分之五計算之利息。
被告應給付ｂ○○新台幣壹萬玖仟捌佰元，及自民國九十五年八
月四日起至清償日止按年息百分之五計算之利息。
被告應給付Ｙ○○新台幣壹萬捌仟肆佰元，及自民國九十五年八
月四日起至清償日止按年息百分之五計算之利息。
被告應給付甲宇○新台幣壹佰零壹萬零捌佰元，及自民國九十五
年八月四日起至清償日止按年息百分之五計算之利息。
被告應給付甲ｂ○新台幣貳拾柒萬陸仟元，及自民國九十五年八
月四日起至清償日止按年息百分之五計算之利息。
被告應給付甲ｏ○新台幣陸拾伍萬元，及自民國九十五年八月四
日起至清償日止按年息百分之五計算之利息。
被告應給付甲ｉ○新台幣陸拾伍萬元，及自民國九十五年八月四
日起至清償日止按年息百分之五計算之利息。
被告應給付乙甲○新台幣玖萬貳仟元，及自民國九十五年八月四
日起至清償日止按年息百分之五計算之利息。
被告應給付甲ｗ○新台幣壹萬玖仟捌佰元，及自民國九十五年八
月四日起至清償日止按年息百分之五計算之利息。
被告應給付甲ｖ○新台幣貳萬貳仟元，及自民國九十五年八月四
日起至清償日止按年息百分之五計算之利息。
被告應給付甲ｄ○新台幣壹拾萬元，及自民國九十五年八月四
日起至清償日止按年息百分之五計算之利息。
被告應給付Ｍ○○新台幣壹萬伍仟元，及自民國九十五年八月四
日起至清償日止按年息百分之五計算之利息。
被告應給付乙天○新台幣柒萬伍仟元，及自民國九十五年八月四
日起至清償日止按年息百分之五計算之利息。
被告應給付ｙ○○新台幣壹拾伍萬元，及自民國九十五年八月四
日起至清償日止按年息百分之五計算之利息。
被告應給付癸○○新台幣柒萬伍仟元，及自民國九十五年八月四
日起至清償日止按年息百分之五計算之利息。
被告應給付甲寅○新台幣壹拾萬元，及自民國九十五年八月四
日起至清償日止按年息百分之五計算之利息。
被告應給付地○○新台幣壹萬伍仟元，及自民國九十五年八月四
日起至清償日止按年息百分之五計算之利息。
被告應給付甲Ｚ○新台幣壹拾萬元，及自民國九十五年八月四
日起至清償日止按年息百分之五計算之利息。
被告應給付甲壬○新台幣壹拾萬元，及自民國九十五年八月四
日起至清償日止按年息百分之五計算之利息。
被告應給付甲ｃ○新台幣壹拾萬元，及自民國九十五年八月四
日起至清償日止按年息百分之五計算之利息。
被告應給付乙Ｎ○新台幣貳萬陸仟元，及自民國九十五年八月四
日起至清償日止按年息百分之五計算之利息。
被告應給付甲天○新台幣貳拾壹萬元，及自民國九十五年八月四
日起至清償日止按年息百分之五計算之利息。
被告應給付甲Ｊ○新台幣肆拾萬柒仟元，及自民國九十五年八
月四日起至清償日止按年息百分之五計算之利息。
被告應給付乙Ｇ○新台幣陸拾萬元，及自民國九十五年八月四
日起至清償日止按年息百分之五計算之利息。
被告應給付黃○○新台幣拾萬壹仟貳佰元，及自民國九十五
年八月四日起至清償日止按年息百分之五計算之利息。
被告應給付Ｕ○○新台幣伍拾玖萬貳仟元，及自民國九十五年八
月四日起至清償日止按年息百分之五計算之利息。
被告應給付ｖ○○新台幣貳拾陸萬捌仟肆佰元，及自民國九十五
年八月四日起至清償日止按年息百分之五計算之利息。
被告應給付甲ａ○新台幣陸拾萬仟壹佰貳拾元，及自民國九
十五年八月四日起至清償日止按年息百分之五計算之利息。
被告應給付甲Ｑ○新台幣貳拾萬貳仟元，及自民國九十五年八月
四日起至清償日止按年息百分之五計算之利息。
被告應給付午○○新台幣壹拾陸萬零肆佰元，及自民國九十五年
八月四日起至清償日止按年息百分之五計算之利息。
被告應給付ｆ○○新台幣肆萬伍仟貳佰元，及自民國九十五年八
月四日起至清償日止按年息百分之五計算之利息。
被告應給付ｅ○○新台幣伍拾伍萬元，及自民國九十五年八月四
日起至清償日止按年息百分之五計算之利息。
被告應給付Ｐ○○新台幣肆拾肆萬肆仟玖佰貳拾元，及自民國九
十五年八月四日起至清償日止按年息百分之五計算之利息。
被告應給付甲ｔ○新台幣伍拾伍萬元，及自民國九十五年八月四
日起至清償日止按年息百分之五計算之利息。
被告應給付甲申○新台幣貳拾柒萬仟元，及自民國九十五年八
月四日起至清償日止按年息百分之五計算之利息。
被告應給付ｎ○○新台幣拾萬貳仟元，及自民國九十五年八
月四日起至清償日止按年息百分之五計算之利息。
被告應給付巳○○新台幣貳萬貳仟元，及自民國九十五年八月四
日起至清償日止按年息百分之五計算之利息。
被告應給付申○○新台幣貳佰捌拾伍萬柒仟貳佰元，及自民國九
十五年八月四日起至清償日止按年息百分之五計算之利息。
被告應給付Ｊ○○新台幣壹萬玖仟貳佰肆拾元，及自民國九十五
年八月四日起至清償日止按年息百分之五計算之利息。
被告應給付酉○○○新台幣玖萬零貳佰元，及自民國九十五年八
月四日起至清償日止按年息百分之五計算之利息。
被告應給付Ｑ○○新台幣壹拾玖萬捌仟肆佰肆拾元，及自民國九
十五年八月四日起至清償日止按年息百分之五計算之利息。
被告應給付Ｉ○○新台幣陸萬零柒佰貳拾元，及自民國九十五年
八月四日起至清償日止按年息百分之五計算之利息。
被告應給付Ｋ○○新台幣壹佰零伍萬元，及自民國九十五年八月
四日起至清償日止按年息百分之五計算之利息。
被告應給付Ｃ○○新台幣壹萬仟貳佰肆拾元，及自民國九十五
年八月四日起至清償日止按年息百分之五計算之利息。
被告應給付乙Ｑ○新台幣柒拾伍萬元，及自民國九十五年八月四
日起至清償日止按年息百分之五計算之利息。
被告應給付蘇上倫新台幣柒拾伍萬元，及自民國九十五年八月四
日起至清償日止按年息百分之五計算之利息。
被告應給付Ｅ○○新台幣伍拾玖萬肆仟元，及自民國九十五年八
月四日起至清償日止按年息百分之五計算之利息。
被告應給付甲黃○新台幣壹拾捌萬零肆佰元，及自民國九十五年
八月四日起至清償日止按年息百分之五計算之利息。
被告應給付Ｘ○○新台幣貳萬零貳佰肆拾元，及自民國九十五年
八月四日起至清償日止按年息百分之五計算之利息。
被告應給付Ａ○○新台幣玖萬玖仟捌佰肆拾元，及自民國九十五
年八月四日起至清償日止按年息百分之五計算之利息。
被告應給付Ｇ○○新台幣玖萬零貳佰元，及自民國九十五年八月
四日起至清償日止按年息百分之五計算之利息。
被告應給付乙玄○新台幣柒萬肆仟貳佰肆拾元，及自民國九十五
年八月四日起至清償日止按年息百分之五計算之利息。
被告應給付ｃ○○新台幣玖萬玖仟元，及自民國九十五年八月四
日起至清償日止按年息百分之五計算之利息。
被告應給付甲Ｕ○新台幣壹萬捌仟肆佰元，及自民國九十五年八
月四日起至清償日止按年息百分之五計算之利息。
被告應給付甲Ｒ○新台幣玖拾貳萬伍仟貳佰元，及自民國九十五
年八月四日起至清償日止按年息百分之五計算之利息。
被告應給付甲酉○新台幣壹佰零伍萬元，及自民國九十五年八月
四日起至清償日止按年息百分之五計算之利息。
被告應給付甲宙○新台幣貳萬壹仟元，及自民國九十五年八月四
日起至清償日止按年息百分之五計算之利息。
被告應給付甲玄○新台幣貳拾萬壹仟元，及自民國九十五年八
月四日起至清償日止按年息百分之五計算之利息。
被告應給付甲Ｏ○新台幣捌萬零捌佰元，及自民國九十五年八月
四日起至清償日止按年息百分之五計算之利息。
被告應給付甲Ｂ○新台幣拾萬貳仟元，及自民國九十五年八
月四日起至清償日止按年息百分之五計算之利息。
被告應給付乙Ｏ新台幣肆拾柒萬仟壹佰貳拾元，及自民國九十
五年八月四日起至清償日止按年息百分之五計算之利息。
被告應給付Ｓ○○新台幣肆萬零貳佰元，及自民國九十五年八月
四日起至清償日止按年息百分之五計算之利息。
被告應給付ｊ○○新台幣肆萬伍仟貳佰元，及自民國九十五年八
月四日起至清償日止按年息百分之五計算之利息。
被告應給付Ｗ○○新台幣肆萬伍仟貳佰元，及自民國九十五年八
月四日起至清償日止按年息百分之五計算之利息。
被告應給付ｄ○○新台幣壹拾伍萬元，及自民國九十五年八月四
日起至清償日止按年息百分之五計算之利息。
被告應給付李靆鎂新台幣捌萬捌仟肆佰元，及自民國九十五年八
月四日起至清償日止按年息百分之五計算之利息。
被告應給付甲ｋ○新台幣捌萬肆仟元，及自民國九十五年八月四
日起至清償日止按年息百分之五計算之利息。
被告應給付甲ｐ○新台幣貳拾壹萬肆仟柒佰陸拾元，及自民國九
十五年八月四日起至清償日止按年息百分之五計算之利息。
被告應給付甲ｈ○新台幣貳萬壹仟元，及自民國九十五年八月四
日起至清償日止按年息百分之五計算之利息。
被告應給付乙○○新台幣壹萬玖仟捌佰元，及自民國九十五年八
月四日起至清償日止按年息百分之五計算之利息。
被告應給付乙Ｒ○新台幣壹萬玖仟捌佰元，及自民國九十五年八
月四日起至清償日止按年息百分之五計算之利息。
被告應給付甲午○新台幣陸拾陸萬元，及自民國九十五年八月四
日起至清償日止按年息百分之五計算之利息。
被告應給付乙Ｃ○新台幣玖萬仟零肆拾元，及自民國九十五年
八月四日起至清償日止按年息百分之五計算之利息。
被告應給付乙Ｂ○新台幣拾伍萬貳仟捌佰元，及自民國九十五
年八月四日起至清償日止按年息百分之五計算之利息。
被告應給付乙Ｅ○新台幣貳拾柒萬陸仟元，及自民國九十五年八
月四日起至清償日止按年息百分之五計算之利息。
被告應給付未○○新台幣貳拾壹萬元，及自民國九十五年八月四
日起至清償日止按年息百分之五計算之利息。
被告應給付乙Ａ○新台幣貳拾壹萬元，及自民國九十五年八月四
日起至清償日止按年息百分之五計算之利息。
被告應給付甲Ｓ○新台幣貳萬壹仟元，及自民國九十五年八月四
日起至清償日止按年息百分之五計算之利息。
被告應給付乙丙○新台幣貳萬壹仟元，及自民國九十五年八月四
日起至清償日止按年息百分之五計算之利息。
被告應給付甲ｕ○新台幣壹拾萬仟捌佰元，及自民國九十五年
八月四日起至清償日止按年息百分之五計算之利息。
被告應給付乙Ｋ○新台幣貳萬壹仟元，及自民國九十五年八月四
日起至清償日止按年息百分之五計算之利息。
被告應給付乙Ｊ○新台幣壹佰零伍萬元，及自民國九十五年八月
四日起至清償日止按年息百分之五計算之利息。
被告應給付甲ｘ○新台幣壹佰零伍萬元，及自民國九十五年八月
四日起至清償日止按年息百分之五計算之利息。
被告應給付甲癸○新台幣壹佰零伍萬元，及自民國九十五年八月
四日起至清償日止按年息百分之五計算之利息。
被告應給付甲Ｍ○新台幣壹拾萬仟捌佰元，及自民國九十五年
八月四日起至清償日止按年息百分之五計算之利息。
被告應給付甲Ｎ○新台幣壹萬玖仟捌佰元，及自民國九十五年八
月四日起至清償日止按年息百分之五計算之利息。
被告應給付甲戌○新台幣壹萬玖仟捌佰元，及自民國九十五年八
月四日起至清償日止按年息百分之五計算之利息。
被告應給付乙地○新台幣貳萬壹仟元，及自民國九十五年八月四
日起至清償日止按年息百分之五計算之利息。
被告應給付亥○○新台幣貳萬壹仟元，及自民國九十五年八月四
日起至清償日止按年息百分之五計算之利息。
被告應給付辛○○新台幣玖萬仟捌佰元，及自民國九十五年八
月四日起至清償日止按年息百分之五計算之利息。
被告應給付丙○○新台幣玖萬仟捌佰元，及自民國九十五年八
月四日起至清償日止按年息百分之五計算之利息。
被告應給付壬○○新台幣拾陸萬壹仟陸佰元，及自民國九十五
年八月四日起至清償日止按年息百分之五計算之利息。
被告應給付己○○新台幣捌拾捌萬元，及自民國九十五年八月四
日起至清償日止按年息百分之五計算之利息。
被告應給付甲Ｖ○新台幣肆拾貳萬元，及自民國九十五年八月四
日起至清償日止按年息百分之五計算之利息。
被告應給付乙子○新台幣壹佰零伍萬元，及自民國九十五年八月
四日起至清償日止按年息百分之五計算之利息。
被告應給付ｍ○○新台幣壹拾萬伍仟元，及自民國九十五年八月
四日起至清償日止按年息百分之五計算之利息。
被告應給付宇○○新台幣拾柒萬伍仟元，及自民國九十五年八
月四日起至清償日止按年息百分之五計算之利息。
被告應給付ｏ○○新台幣壹佰零伍萬元，及自民國九十五年八月
四日起至清償日止按年息百分之五計算之利息。
被告應給付ｋ○○新台幣捌萬肆仟元，及自民國九十五年八月四
日起至清償日止按年息百分之五計算之利息。
被告應給付乙巳○○新台幣貳萬壹仟元，及自民國九十五年八月
四日起至清償日止按年息百分之五計算之利息。
被告應給付乙申○新台幣貳萬壹仟元，及自民國九十五年八月四
日起至清償日止按年息百分之五計算之利息。
被告應給付乙戌○新台幣貳萬壹仟元，及自民國九十五年八月四
日起至清償日止按年息百分之五計算之利息。
被告應給付林珮菁新台幣壹拾玖萬玖仟貳佰元，及自民國九十五
年八月四日起至清償日止按年息百分之五計算之利息。
被告應給付甲辛○新台幣壹萬捌仟肆佰元，及自民國九十五年八
月四日起至清償日止按年息百分之五計算之利息。
被告應給付甲庚○新台幣肆拾柒萬肆仟元，及自民國九十五年八
月四日起至清償日止按年息百分之五計算之利息。
被告應給付乙庚○新台幣肆拾柒萬肆仟元，及自民國九十五年八
月四日起至清償日止按年息百分之五計算之利息。
被告應給付乙Ｆ○新台幣貳拾貳萬元，及自民國九十五年八月四
日起至清償日止按年息百分之五計算之利息。
被告應給付乙Ｉ○○新台幣貳拾貳萬元，及自民國九十五年八月
四日起至清償日止按年息百分之五計算之利息。
被告應給付甲ｅ○新台幣貳拾貳萬元，及自民國九十五年八月四
日起至清償日止按年息百分之五計算之利息。
被告應給付甲ｒ○新台幣貳拾貳萬元，及自民國九十五年八月四
日起至清償日止按年息百分之五計算之利息。
被告應給付甲ｑ○○新台幣貳拾貳萬元，及自民國九十五年八月
四日起至清償日止按年息百分之五計算之利息。
被告應給付甲子○新台幣貳拾貳萬元，及自民國九十五年八月四
日起至清償日止按年息百分之五計算之利息。
被告應給付子○○新台幣貳拾貳萬元，及自民國九十五年八月四
日起至清償日止按年息百分之五計算之利息。
被告應給付甲地新台幣貳拾伍萬伍仟元，及自民國九十五年八月
四日起至清償日止按年息百分之五計算之利息。
被告應給付甲Ｉ○新台幣拾萬仟元，及自民國九十五年八月
四日起至清償日止按年息百分之五計算之利息。
被告應給付甲Ｐ新台幣貳拾貳萬陸仟元，及自民國九十五年八月
四日起至清償日止按年息百分之五計算之利息。
被告應給付甲ｙ○新台幣貳拾捌萬壹仟元，及自民國九十五年八
月四日起至清償日止按年息百分之五計算之利息。
被告應給付甲ｆ○新台幣壹佰拾伍萬陸仟元，及自民國九十五
年八月四日起至清償日止按年息百分之五計算之利息。
被告應給付甲ｍ○新台幣玖仟零肆拾元，及自民國九十五年八月
四日起至清償日止按年息百分之五計算之利息。
被告應給付甲ｊ○新台幣玖仟零肆拾元，及自民國九十五年八月
四日起至清償日止按年息百分之五計算之利息。
被告應給付甲Ｅ○新台幣玖仟零肆拾元，及自民國九十五年八月
四日起至清償日止按年息百分之五計算之利息。
訴訟費用由被告負擔。
本判決第一至第二百零六項於原告及如附表一、二所示之人分別
以如附表三所示金額供擔保後，得假執行。
    事  實  及  理  由
甲、程序方面：
一、按多數有共同利益之人，得由其中選定一人或數人，為選定
    人及被選定人全體起訴或被訴，民事訴訟法第41條第1項定
    有明文。查本件如附表一所示選定人計二百人選定原告甲ｌ
    ○、乙丁○為被選定人，如附表二所示選定人計三人則選定
    原告甲ｆ○為被選定人，有附表一、二所示選定人出具之選
    定當事人簽名冊二份在卷為證，且原告係以被告明知該公司
    實際規模並無法達一定產值，仍分別向原告暨如附表一、二
    所示選定人詐稱可有高投資報酬率，所收取金額亦均係以投
    資為名但實際屬存款性質，爰主張原告暨如附表一、二所示
    選定人與被告間所簽訂上開契約均經撤銷或因違反禁止規定
    而無效，依民法第一百七十九條規定訴請被告返還不當得利
    ，或以債務不履行解約後請求回復原狀，或認被告上開行為
    構成侵權行為而應負損害賠償責任等，就本件訴訟結果有影
    響之同種類契約訂立、履行情節之主要爭點，均有財產上之
    利害關係，攻擊防禦方法亦具共通性，堪認係多數有共同利
    益之人，復無代表人或管理人，渠等因而由如附表一所示選
    定人選定原告甲ｌ○、乙丁○，如附表二所示選定人選定原
    告甲ｆ○而全體起訴，核無不合，應予准許。
二、本件被告未於言詞辯論期日到場，核無民事訴訟法第386 條
    各款所列情形，應依原告之聲請，由其一造辯論而為判決。
乙、實體方面：
一、原告起訴主張：（一)先位請求部分：被告於民國94年間以
    廣告對外表示該公司於南投草屯、雲林古坑等處設立蝴蝶蘭
    組培場，從事蝴蝶蘭種苗組織栽培，，成本每株新台幣（下
    同）3元，以每株15元之價格售予農民後，獲利高達4倍，且
    每年外銷70,000,000株，商機龐大，欲以召集特別股東方式
    募集資金，聲稱若投資每單位22,000元，即可加入成為特別
    股東，其後13個月內每月20號領取紅利之平均報酬率達60%
    ，另約明若介紹他人加入，每單位並可獲得2,000元獎金，
    原告暨如附表一、二所示選定人遂於如附件一所示時間與被
    告簽訂產業共同發展合約書，購買數量不等之單位，並交付
    總價金與原告，然該公司於95年1月因涉嫌吸金遭臺灣臺中
    地方法院檢察署檢察官搜索並，查扣公司資金，被告明知以
    其所有蝴蝶蘭組培場規模，並無每年生產70,000,000株蝴蝶
    蘭而可佔臺灣每年銷售出口量將近九成之可能，仍以此為號
    召並稱掌握培植蝴蝶蘭核心技術，有高達六成投資報酬率等
    誇大不實網頁及文宣廣告，詐欺原告暨各該選定人與其簽立
    上開契約，原告暨各該選定人爰依民法第92條第1項規定，
    以起訴狀繕本之送達為撤銷上述受詐欺締約之意思表示，則
    渠等與被告間之契約因之無效，否則亦以被告上述收受原告
    暨各該選定所交付之投資款性質，實屬違反銀行法第29條第
    1 項、第29條之1規定而收受存款之行為，關於介紹他人加
    入可獲取獎金者，亦有違反公平交易法第23條規定之情形，
    被告與原告暨各該選定人間所訂立上開契約亦因違反前述禁
    止規定，依民法第71條前段規定屬無效，請求在上開二契約
    無效事由中擇一認定後，扣除被告前已分別部分清償原告暨
    各該選定人之金額後，爰依民法第一百七十九條不當得利之
    規定，各訴請被告返還如主文第一項至第二百零六項所示之
    不當得利金額，即自起訴狀繕本送達翌日起至清償日止，按
    年息百分之五計算之遲延利息，並願供擔保請准為假執行宣
    告。（二）第一備位請求部分：若認上開契約仍有效，因被
    告公司資金業經檢調查扣無法繼續營運，自無從依約按月給
    付原告暨各該選定人紅利，亦屬可規責於債務人即被告而給
    付不能，原告暨各該選定人爰依民法第256條規定，以起訴
    狀繕本之送達為解約之意思表示，並依民法第259條規定，
    扣除原告等人以領取之紅利後，訴請被告各返還如主文第一
    項至第二百零六項所示金額及加計遲延利息，並願供擔保請
    准為假執行宣告。（三）第二備位請求部分：被告以上開誇
    大不實網頁文宣詐欺原告暨各該選定人，造成原告等人簽訂
    各該不利契約之損害，爰依民法第184條侵權行為及同法第
    216 條第1項規定，回復雙方未訂定各該契約之原狀，並訴
    請被告分別如數返還如主文第一項至第二百零六項所示之金
    額，及加計遲延利息，並願供擔保請准為假執行宣告。
二、被告未於言詞辯論期日到場，亦未提出準備書狀作何聲明或
    陳述。
三、原告主張之上開事實，業據其提出契約書、95年1月19日自
    由電子報新聞資料等影本，及求償金額總表各一份為證，被
    告於相當時期受合法通知後，於言詞辯論期日不到場，亦未
    提出任何準備書狀爭執，依民事訴訟法第280條第3項前段之
    規定，應視同自認，是自堪認原告之主張為真實。進而，按
    因被詐欺而為意思表示者，表意人得撤銷其意思表示，民法
    第92條第1項前段定有明文；又無法律上之原因而受利益，
    致他人受損害者，應返還其利益。雖有法律上之原因，而其
    後已不存在者，亦同，同法第一百七十九條亦有明文。查本
    件原告暨各該選定人既均係因被告上開詐欺行為，始與被告
    分別訂立各該契約，該契約事後並經原告暨各該選定人以被
    詐欺為由撤銷意思表示，復有起訴狀繕本於九十五年七月二
    十四日送達被告並於同年八月三日生效之送達回證影本在卷
    可考，該契約因之自始無效，扣除被告如附件一所示前曾返
    還原告既各該選定人部分得利款之部分後，被告分別自原告
    暨各該選定人處所收受如主文第一項至第二百零六項所示金
    額，既已無法律上原因，並致原告暨各該選定人受有損害，
    自應依民法第一百七十九條關於不當得利之規定，如數返還
    之。
四、綜上所述，原告暨各該選定人已主張撤銷上開被詐欺所為之
    意思表示，各該契約即屬無效，故依不當得利之規定，請求
    被告分別返還所如主文第一項至第二百零六項所示之得利金
    額，及自起訴狀繕本送達翌日即95年8月4日起至清償日止，
    按年息5%計算之利息，為有理由，應予准許。又選定當事人
    雖係以選定人之名義為形式上之當事人，實際上選定人仍為
    其潛在性之當事人，依民事訴訟法第401條第2項之規定，其
    判決效力應及於選定人，在多數選定人請求賠償損害，各有
    獨立之實體法上請求權且係各別請求給付之情形時，其訴之
    聲明及法院判決主文，仍應分別記載，俾將來確定判決之既
    判力、執行力之範圍明確（參見最高法院90年度第15次民事
    庭會議決議）。另原告主張上開契約並有違反銀行法、公平
    交易法等禁止規定而無效之部分，業據其陳稱僅就此或上述
    以撤銷被詐欺所為意思表示之事由二者擇一，依不當得利規
    定請求，後者既經本院審酌如上，此部分即毋庸再予審究；
    又預備訴之合併係以當事人先位之訴有理由，為備位之訴之
    解除條件；先位之訴無理由，為備位之訴之停止條件，是本
    件原告先位之訴既經判決准許如主文第一項至第二百零六項
    所示，備位部分之請求即無再予裁判之必要，附此敘明。
五、原告陳明願供擔保請准宣告假執行，核無不合，爰分別酌定
    如附表三所示相當之擔保金額，予以准許。
六、訴訟費用分擔之依據：民事訴訟法第78條。
中    華    民    國    95    年    9     月    12    日
                  民事民五庭    法  官  林麗真
以上正本，係照原本作成。
如對本判決上訴，須於判決送達後20日內向本院提出上訴狀
中    華    民    國    95    年    9     月    12    日
                                書記官  林蓮女
附表一：
（不包括被選定人甲ｌ○、葉文棠之選定人共計二百人）
荃璟有限公司（法定代理人甲ｌ○）、乙未○、乙Ｈ○、乙Ｄ○
、乙丑○、乙酉○、戌○○、乙戊○、乙己○、乙辛○、乙壬○
、乙癸○○、甲未○、甲Ｄ○、甲ｇ○、乙黃○、Ｈ○○、甲Ｘ
○、甲Ｗ○、甲Ｙ○、乙乙○、甲ｚ○、甲乙○、甲ｓ○、宙○○、玄○○、甲甲○、乙卯○、ｗ○○、ｚ○○、丑○○、甲Ｔ
○、天○○、Ｏ○○、Ｌ○○、乙Ｌ○、乙午○、乙辰○、Ｂ○○、甲亥○、甲Ｃ○、甲Ｌ○、乙Ｍ○、ｌ○○、甲Ｋ○、戊○○、乙宇○、丁○○、Ｄ○○、甲Ａ○、甲己○、甲丙○、甲丁○、Ｒ○○、乙宙○、甲Ｈ○、甲卯○、ｉ○○、甲Ｇ○、ｓ○○、Ｎ○○、ｐ○○、甲Ｆ○、ｘ○○、ｕ○○、甲丑○、甲辰
○、甲ｎ○、ｔ○○、甲戊○、ｒ○○、ｑ○○、寅○○、辰○○、卯○○○、乙寅○、甲巳○、乙亥○、庚○○○、Ｚ○○、
甲○○、ａ○○、ｈ○○、ｇ○○、ｂ○○、Ｙ○○、甲宇○、
甲ｂ○、甲ｏ○、甲ｉ○、乙甲○、甲ｗ○、甲ｖ○、甲ｄ○、
Ｍ○○、乙天○、ｙ○○、癸○○、甲寅○、地○○、甲Ｚ○、
甲壬○、甲ｃ○、乙Ｎ○、甲天○、甲Ｊ○、乙Ｇ○、黃○○、
Ｕ○○、ｖ○○、甲ａ○、甲Ｑ○、午○○、ｆ○○、ｅ○○、
Ｐ○○、甲ｔ○、甲申○、ｎ○○、巳○○、申○○、Ｊ○○、
酉○○○、Ｑ○○、Ｉ○○、Ｋ○○、Ｃ○○、乙Ｑ○、乙Ｐ○
、Ｅ○○、甲黃○、Ｘ○○、Ａ○○、Ｇ○○、乙玄○、ｃ○○
、甲Ｕ○、甲Ｒ○、甲酉○、甲宙○、甲玄○、甲Ｏ○、甲Ｂ○
、乙Ｏ、Ｓ○○、ｊ○○、Ｗ○○、ｄ○○、Ｆ○○○、甲ｋ○
、甲ｐ○、甲ｈ○、乙○○、乙Ｒ○、甲午○、乙Ｃ○、乙Ｂ○
、乙Ｅ○、未○○、乙Ａ○、甲Ｓ○、乙丙○、甲ｕ○、乙Ｋ○
、乙Ｊ○、甲ｘ○、甲癸○、甲Ｍ○、甲Ｎ○、甲戌○、乙地○
、亥○○、辛○○、丙○○、壬○○、己○○、甲Ｖ○、乙子○
、ｍ○○、宇○○、ｏ○○、ｋ○○、乙巳○○、乙申○、乙戌
○、Ｖ○○、甲辛○、甲庚○、乙庚○、乙Ｆ○、乙Ｉ○○、甲
ｅ○、甲ｒ○、甲ｑ○○、甲子○、子○○、甲地、甲Ｉ○、甲
Ｐ、甲ｙ○、
附表二：
（不包括被選定人甲ｆ○之選定人共計三人）
甲ｍ○、甲ｊ○、甲Ｅ○
附表三：
編號   姓    名        應供擔保金額（新台幣）
1.     荃璟有限公司    33,000元
2.     乙未○          7,000元
3.     乙Ｈ○          357,000元
4.     甲ｌ○          7,000元
5.     乙Ｄ○          189,000元
6.     乙丑○          355,000元
7.     乙酉○          355,000元
8.     戌○○          355,000元
9.     乙丁○          123,000元
10.    乙戊○          8,000元
11.    乙己○          367,000元
12.    乙辛○          367,000元
13.    乙壬○          367,000元
14.    乙癸○○        176,000元
15.    甲未○          285,000元
16.    甲Ｄ○          367,000元
17.    甲ｇ○          8,000元
18.    乙黃○          2,5000元
19.    Ｈ○○          7,000元
20.    甲Ｘ○          16,000元
21.    彭驛          151,000元
22.    甲Ｙ○          151,000元
23.    乙乙○          37,000元
24.    甲ｚ○          184,000元
25.    甲乙○          184,000元
26.    甲ｓ○          10,000元
27.    宙○○          367,000元
28.    玄○○          367,000元
29.    甲甲○          220,000元
30.    乙卯○          8,000元
31.    ｗ○○          45,000元
32.    ｚ○○          48,000元
33.    丑○○          112,000元
34.    甲Ｔ○          35,000元
35.    天○○          73,000元
36.    Ｏ○○          175,000元
37.    Ｌ○○          522,000元
38.    乙Ｌ○          175,000元
39.    乙午○          33,000元
40.    乙辰○          87,000元
41.    Ｂ○○          20,000元
42.    甲亥○          108,000元
43.    甲Ｃ○          307,000元
44.    甲Ｌ○          7,000元
45.    乙Ｍ○          56,000元
46.    ｌ○○          56,000元
47.    甲Ｋ○          65,000元
48.    戊○○          19,000元
49.    乙宇○          15,000元
50.    丁○○          7,000元
51.    Ｄ○○          7,000元
52.    甲Ａ○          90,000元
53.    甲己○          16,000元
54.    甲丙○          31,000元
55.    甲丁○          151,000元
56.    Ｒ○○          151,000元
57.    乙宙○          350,000元
58.    甲Ｈ○          12,000元
59.    甲卯○          86,000元
60.    ｉ○○          350,000元
61.    甲Ｇ○          34,000元
62.    ｓ○○          35,000元
63.    Ｎ○○          40,000元
64.    ｐ○○          40,000元
65.    甲Ｆ○          176,000元
66.    ｘ○○          176,000元
67.    ｕ○○          176,000元
68.    甲丑○          176,000元
69.    甲辰○          176,000元
70.    甲ｎ○          176,000元
71.    ｔ○○          184,000元
72.    甲戊○          176,000元
73.    ｒ○○          15,000元
74.    ｑ○○          15,000元
75.    寅○○          18,000元
76.    辰○○          17,000元
77.    卯○○○        36,000元
78.    乙寅○          8,000元
79.    甲巳○          125,000元
80.    乙亥○          52,000元
81.    庚○○○        74,000元
82.    Ｚ○○          7,000元
83.    甲○○          7,000元
84.    ａ○○          7,000元
85.    ｈ○○          7,000元
86.    ｇ○○          7,000元
87.    ｂ○○          7,000元
88.    Ｙ○○          7,000元
89.    甲宇○          337,000元
90.    甲ｂ○          92,000元
91.    甲ｏ○          217,000元
92.    甲ｉ○          217,000元
93.    乙甲○          31,000元
94.    甲ｗ○          7,000元
95.    甲ｖ○          8,000元
96.    甲ｄ○          44,000元
97.    Ｍ○○          5,000元
98.    乙天○          25,000元
99.    ｙ○○          50,000元
100.   癸○○          25,000元
101.   甲寅○          44,000元
102.   地○○          5,000元
103.   甲Ｚ○          44,000元
104.   甲壬○          44,000元
105.   甲ｃ○          44,000元
106.   乙Ｎ○          9,000元
107.   甲天○          70,000元
108.   甲Ｊ○          146,000元
109.   乙Ｇ○          210,000元
110.   黃○○          111,000元
111.   Ｕ○○          198,000元
112.   ｖ○○           90,000元
113.   甲ａ○          212,000元
114.   甲Ｑ○          68,000元
115.   午○○          54,000元
116.   ｆ○○          16,000元
117.   ｅ○○          184,000元
118.   Ｐ○○          149,000元
119.   甲ｔ○          184,000元
120.   甲申○          91,000元
121.   ｎ○○          111,000元
122.   巳○○          8,000元
123.   申○○          953,000元
124.   Ｊ○○          7,000元
125.   酉○○○        31,000元
126.   Ｑ○○          67,000元
127.   Ｉ○○          21,000元
128.   Ｋ○○          350,000元
129.   Ｃ○○          5,000元
130.   乙Ｑ○          250,000元
131.   蘇上倫          250,000元
132.   Ｅ○○          198,000元
133.   甲黃○          61,000元
134.   Ｘ○○          7,000元
135.   Ａ○○          34,000元
136.   Ｇ○○          31,000元
137.   乙玄○          25,000元
138.   ｃ○○          33,000元
139.   甲Ｕ○          62,000元
140.   甲Ｒ○          309,000元
141.   甲酉○          350,000元
142.   甲宙○          7,000元
143.   甲玄○          77,000元
144.   甲Ｏ○          28,000元
145.   甲Ｂ○          111,000元
146.   乙Ｏ            158,000元
147.   Ｓ○○          14,000元
148.   ｊ○○          16,000元
149.   Ｗ○○          16,000元
150.   ｄ○○          50,000元
151.   李靆鎂          30,000元
152.   甲ｋ○          28,000元
153.   甲ｐ○          72,000元
154.   甲ｈ○          7,000元
155.   乙○○          7,000元
156.   乙Ｒ○          7,000元
157.   甲午○          220,000元
158.   乙Ｃ○          32,000元
159.   乙Ｂ○          118,000元
160.   乙Ｅ○          92,000元
161.   未○○          70,000元
162.   乙Ａ○          70,000元
163.   甲Ｓ○          7,000元
164.   乙丙○          7,000元
165.   甲ｕ○          35,000元
166.   乙Ｋ○          7,000元
167.   乙Ｊ○          350,000元
168.   甲ｘ○          350,000元
169.   甲癸○          350,000元
170.   甲Ｍ○          35,000元
171.   甲Ｎ○          7,000元
172.   甲戌○          7,000元
173.   乙地○          7,000元
174.   亥○○          7,000元
175.   辛○○          32,000元
176.   丙○○          32,000元
177.   壬○○          121,000元
178.   己○○          294,000元
179.   甲Ｖ○          140,000元
180.   乙子○          350,000元
181.   ｍ○○          35,000元
182.   宇○○          125,000元
183.   ｏ○○          350,000元
184.   ｋ○○          28,000元
185.   乙巳○○        7,000元
186.   乙申○          7,000元
187.   乙戌○          7,000元
188.   林珮菁          67,000元
189.   甲辛○          7,000元
190.   甲庚○          158,000元
191.   乙庚○          158,000元
192.   乙Ｆ○          74,000元
193.   乙Ｉ○○        74,000元
194.   甲ｅ○          74,000元
195.   甲ｒ○          74,000元
196.   甲ｑ○○        74,000元
197.   甲子○          74,000元
198.   子○○          74,000元
199.   甲地            85,000元
200.   甲Ｉ○          101,000元
201.   甲Ｐ            76,000元
202.   甲ｙ○          94,000元
203.   甲ｆ○          452,000元
204.   甲ｍ○          4,000元
205.   甲ｊ○          4,000元
206.   甲Ｅ○          4,000元


司法院資訊處製作；財團法人民間司法改革基金會備份。
